【裁判字號】    92,易,1862
【裁判日期】    920909
【裁判案由】    毒品危害防制條例
【裁判全文】
臺灣臺中地方法院刑事判決                        九十二年度易字第一八六二號
    公  訴  人  臺灣臺中地方法院檢察署檢察官
    被      告  甲○○
右列被告因違反毒品危害防制條例案件，經檢察官提起公訴（九十二年度毒偵字第一
三五二號），本院判決如左：
    主  文
甲○○施用第二級毒品，累犯，處有期徒刑捌月。又持有第一級毒品，累犯，處有期
徒刑捌月，扣案之海洛因壹包（驗餘淨重壹點壹公克，包裝重零點公克），沒收
銷燬之。應執行有期徒刑壹年貳月，扣案之海洛因壹包（驗餘淨重壹點壹公克，包
裝重零點公克），沒收銷燬之。
    事  實
一、甲○○於民國八十二年間，曾因兩次違反麻醉藥品管理條例案件，經本院先後判
    處有期徒刑四月、六月，嗣定應執行刑為有期徒刑八月確定，並於八十八年七月
    三十一日執行完畢；又於八十三年及八十七年間，因轉讓第二級毒品罪、持有第
    一級毒品罪、偽造文書罪，分別經臺灣高等法院臺中分院及本院判處有期徒刑一
    年、四月、八月，應執行有期徒刑一年八月確定，於八十八年八月一日接續執行
    至八十九年四月一日假釋出獄，迄九十年二月四日假釋期滿而執行完畢。另於八
    十五年一月至八十七年九月間，因連續施用第二級毒品安非他命案件，經本院以
    八十七年度毒聲字第二００四號裁定送臺灣臺中看守所附設勒戒處所施以觀察、
    勒戒後，認無繼續施用毒品之傾向，而於八十八年二月二十六日，以八十七年度
    易緝字第七七七號為免刑判決，並於八十八年四月四日確定；又自八十九年九月
    間起至九十年二月二日止，因連續施用第二級毒品安非他命，經本院以九十年度
    毒聲字第五六四號裁定送觀察、勒戒結果，有繼續施用毒品之傾向，除經本院裁
    定令入戒治處所施以強制戒治，並經臺灣高等法院臺中分院於九十一年十二月二
    十六日以九十一年度上易字第一三三二號判處有期徒刑九月，之後因強制戒治成
    績被評定為合格，經本院裁定停止戒治並付保護管束；於保護管束期間，再於九
    十年十月五日，因施用安非他命，而經本院於九十年十二月二十一日以九十年度
    毒聲字第六０八四號裁定撤銷停止戒治，於九十一年九月六日戒治期滿，並經臺
    灣高等法院臺中分院於九十一年十二月二十六日以九十一年度上易字第一三三二
    號判處有期徒刑一年（連同上揭有期徒刑九月，與另持有第一級毒品罪判處有期
    徒刑七月，合併定應執行二年一月），猶不知悔改，竟基於施用第二級毒品安非
    他命之犯意，於九十二年四月三十日，在臺中市○○路二之一三八號五樓之十八
    ，以將安非他命置於鋁箔紙上用火燒烤產生燻煙，再吸食該燻煙之方式，施用第
    二級毒品安非他命一次；另明知海洛因已列為毒品危害防制條例第二條第二項第
    一款所稱之第一級毒品，竟於同年五月一日下午十一時許，在臺中市○區○○路
    五段二０六號六樓之十二租處，持有第一級毒品海洛因一包（驗餘淨重一點三一
    公克，包裝重零點三公克）。嗣於九十二年五月二日凌晨一時許，在上揭租處為
    警查獲，並扣得第一級毒品海洛因一包（驗餘淨重一點三一公克，包裝重零點三
    公克）。
二、案經臺中市警察局第二分局報請臺灣臺中地方法院檢察署檢察官偵查起訴。
    理  由
一、訊據被告甲○○對於右揭施用第二級毒品安非他命之犯行坦承不諱，並有中山醫
    學大學附設醫院藥物濫用檢測中心篩檢報告一份在卷可稽，足認被告此部分之自
    白與事實相符。另訊之被告矢口否認有何右揭持有海洛因之犯行，辯稱：該包海
    洛因係以塑膠袋包裝，係綽號「竹雞」之友人所暫放，當時伊並不知該塑膠袋內
    裝有毒品海洛因云云。經查：
（一）該扣案疑似海洛因之白粉三包經送法務部調查局鑑定後，其中一包含有海洛因
      成分，淨重一點三一公克（包裝重零點三公克），純度百分之八，純質淨重零
      點一公克；另二包（合計淨重三點一五公克，包裝重零點七四公克）未發現含
      有海洛因成分，此有該局九十二年七月十五日調科壹字第一二００一三０００
      號鑑定通知書一份在卷可考。
（二）另被告於警詢中已供稱：「：：：我再主動拿出綽號『竹雞』之男子置於我桌
      上之海洛因三包予警方查扣。」、「（問：綽號竹雞之男子係於何時將該些毒
      品置於你租住處？）係於九十二年五月一日晚上二十時許，綽號『竹雞』之男
      子到我租處後，在我租處吸食的，並於二十三時許要離開之際，綽號『竹雞』
      之男子向我說要出去辦事情，該毒品先寄放在我這邊，所以我就將該毒品置於
      桌上。」等語明確（見偵查卷第三三頁反面、第三四頁正面）。而證人即當日
      查獲被告之警員李永福亦於本院審理時到庭結證稱：被告之警詢筆錄均係依法
      製作等語，參以被告於本院審理亦供稱知悉該綽號「竹雞」之人有施用海洛因
      之習慣等情，足認被告確實知悉當日該綽號『竹雞』之人離去時託被告保管而
      置放於其上揭租處之物確係海洛因無誤。是被告上述所辯，顯係卸責之詞，不
      足採信。
（三）又被告前曾於八十五年一月至八十七年九月間，因連續施用第二級毒品安非他
      命案件，經本院以八十七年度毒聲字第二００四號裁定送臺灣臺中看守所附設
      勒戒處所施以觀察、勒戒後，認無繼續施用毒品之傾向，而於八十八年二月二
      十六日，以八十七年度易緝字第七七七號為免刑判決，並於八十八年四月四日
      確定；又自八十九年九月間起至九十年二月二日止，因連續施用第二級毒品安
      非他命，經本院以九十年度毒聲字第五六四號裁定送觀察、勒戒結果，有繼續
      施用毒品之傾向，除經本院裁定令入戒治處所施以強制戒治，並經臺灣高等法
      院臺中分院於九十一年十二月二十六日以九十一年度上易字第一三三二號判處
      有期徒刑九月，之後因強制戒治成績被評定為合格，經本院裁定停止戒治並付
      保護管束；於保護管束期間，再於九十年十月五日，因施用安非他命，而經本
      院於九十年十二月二十一日以九十年度毒聲字第六０八四號裁定撤銷停止戒治
      ，並於九十一年九月六日戒治期滿，此有臺灣臺中地方法院檢察署刑案資料查
      註紀錄表及臺灣高等法院被告全國前案紀錄表各一份在卷可考，詎被告復於上
      揭時地，又犯本件施用毒品罪，足認被告前因施用毒品案件經本院為免刑判決
      及裁定送戒治期滿後，復觸犯該條例第十條之罪。本件事證明確，被告之犯行
      ，洵堪認定。
二、查毒品危害防制條例業於八十七年五月二十日經總統公布，並於同年月二十二日
    施行，並分將海洛因、安非他命列為該條例第二條第二項第一款、第二款所稱之
    第一級、第二級毒品。核被告甲○○所為，係犯毒品危害防制條例第十條第二項
    之施用第二級毒品罪及同法第十一條第一項之持有第一級毒品罪。其持有第二級
    毒品之低度行為應為施用第二級毒品之高度行為所吸收，不另論罪。被告所犯施
    用第二級毒品罪與持有第一級毒品海洛因二罪之間，犯意各別，行為互殊，應予
    分論併罰。又被告曾於八十二年間，曾因兩次違反麻醉藥品管理條例案件，經本
    院先後判處有期徒刑四月、六月，嗣定應執行刑為有期徒刑八月確定，並於八十
    八年七月三十一日執行完畢；又於八十三年及八十七年間，因轉讓第二級毒品罪
    、持有第一級毒品罪、偽造文書罪，分別經臺灣高等法院臺中分院及本院判處有
    期徒刑一年、四月、八月，應執行有期徒刑一年八月確定，於八十八年八月一日
    接續執行至八十九年四月一日假釋出獄，迄九十年二月四日假釋期滿而執行完畢
    ，此有臺灣高等法院被告全國前案紀錄表、臺灣臺中地方法院檢察署刑案資料查
    註紀錄表各一份附卷可參，其受有期徒刑之執行完畢，五年以內再犯有期徒刑以
    上之罪，為累犯，應依刑法第四十七條之規定，加重其刑。爰審酌被告素行不良
    ，前因施用毒品犯行，甫經觀察、勒戒後猶故態復萌，再施用毒品不輟，無視於
    毒品對於自身健康之戕害及國家對於杜絕毒品犯罪之禁令，惡性非輕，然被告犯
    後坦承部分犯行，尚知悔悟，態度良好等一切情狀，量處如主文所示之刑，並定
    其應執行之刑。末查，扣案之海洛因一包（淨重一點三一公克，包裝重零點三公
    克，純度百分之八，純質淨重零點一公克），係屬毒品危害防制條例所稱之第一
    級毒品，不論屬於犯人與否，應依毒品危害防制條例第十八條第一項前段規定沒
    收銷燬之；另扣案之白粉二包（合計淨重三點一五公克，包裝重零點七四公克）
    未發現含有海洛因成分，非屬毒品，且非被告所有，爰不另宣告沒收，併此敘明
    。
據上論斷，應依刑事訴訟法第二百九十九條第一項前段，毒品危害防制條例第十條第
二項、第十一條第一項、第十八條第一項前段、第二十條第三項前段、刑法第十一條
前段、第四十七條、第五十一條第五款，判決如主文。
中      華      民      國    九十二    年      九      月      九      日
                              臺灣臺中地方法院刑事第四庭
                                    法  官  王  世  華
右正本證明與原本無異。
如不服本判決，應於判決送達後十日內向本院提出上訴狀，上訴於臺灣高等法院臺中
分院( 須附繕本 )。
                                    書記官
中      華      民      國    九十二    年      九      月      九      日
附錄論罪科刑法條
毒品危害防制條例第十條第二項、第十一條第一項：


司法院資訊處製作；財團法人民間司法改革基金會備份。
